臺灣高雄地方法院刑事判決　　　　　　 100年度易字第1128號
公　訴　人　臺灣高雄地方法院檢察署檢察官
被　　　告　潘科宏
上列被告因竊盜案件，經檢察官提起公訴（100年度偵字第15194
號），本院判決如下：
    主  文
潘科宏犯踰越安全設備竊盜罪，處有期徒刑柒月。
    事  實
一、潘科宏意圖為自己不法所有，於民國99年8 月30日上午7 時
    許，在高郁茹位於高雄市三民區○○○路113 之18號之住處
    ，持前端綁有雨傘之竹竿1 枝（客觀上尚不足以對人生命、
    身體安全構成威脅，非屬兇器）穿越上開住處之鐵窗，勾取
    高郁茹放置於椅子上之側背包，踰越安全設備竊取上開側背
    包（內有粉紅色小錢包、身分證、健保卡、信用卡、提款卡
    、數位相機、行動電話1 支、現金新臺幣《下同》900 元）
    ，嗣經警循線查獲。
二、案經高雄市政府警察局三民第一分局報告臺灣高雄地方法院
    檢察署檢察官偵查起訴。
    理  由
壹、證據能力：
    本判決所引用之證據資料（詳後引證據），其中傳聞證據部
    分，縱無刑事訴訟法第159 條之1 至第159 條之4 或其他規
    定之傳聞證據例外情形，亦因被告及檢察官或同意可作為證
    據使用，或未聲明異議，依刑事訴訟法第159 條之5 第1 項
    、第2 項之規定，本院審酌各該傳聞證據並非違法取得，與
    待證事項具關聯性，證明力亦非明顯過低等情，認以之作為
    證據係屬適當，具有證據能力。
貳、實體部分：
    訊據被告潘科宏矢口否認有何踰越安全設備竊盜之犯行，辯
    稱：其並無至上開地點竊盜，其不知為何遺留在現場竊盜所
    用之竹竿會有其指紋；因員警要其配合好辦事，其於警詢時
    才會承認犯罪云云，經查：
一、99年8 月30日上午7 時許，被害人高郁茹位於高雄市三民區
    ○○○路113 之18號之住處，遭人持前端綁有雨傘之竹竿1
    支，穿越上開住處之鐵窗，竊取被害人放置於椅子上之側背
    包（內有粉紅色小錢包、身分證、健保卡、信用卡、提款卡
    、數位相機、行動電話1 支、現金900 元）乙情，業據被害
    人於警詢時證述在卷（警卷第4 頁至第5 頁），復有現場照
    片在卷可參（警卷第11頁），且為被告所不爭執（本院卷一
    第17頁之不爭執事項），故此部分事實堪以認定。
二、前開作為竊盜工具使用之竹竿，經鑑定遺留有被告之指紋乙
    情，業據被害人於警詢時證述在卷（警卷第5 頁），復有高
    雄市政府警察局99年10月1 日高市警鑑字第0990056835號函
    、內政部警政署刑事警察局99年9 月28日刑紋字第09901313
    34號鑑定書附卷可稽（警卷第19頁至第21頁），故此部分事
    實，亦足堪認定。
三、被告雖以上開情詞置辯，惟查：被告於警詢中業已坦承本件
    犯行，並供稱：上開竊案係其所為，竊得之現金經其花用，
    其他竊得之物品經其騎乘機車時沿途丟棄，其係騎乘機車至
    現場犯案，僅其1 人行竊並無共犯等語（警卷第1 頁至第3
    頁）。嗣被告翻異前供，於本院準備程序時改稱：其並無竊
    盜，係警員製作筆錄時要其承認，警員表示要其承認讓渠等
    好辦事，警員並無對其刑求等語（本院卷一第16頁）；於本
    院審理時再改稱：其向警察表示並無犯本件犯行，警察回稱
    不可能，一定係其犯案，並要其承認，伊工作比較好做，送
    到法院會向檢察官表示其承認，應該不會有什麼罪，又表示
    竊盜不是重大案件，不會判什麼罪，且當時警察有香菸，其
    想要香菸等語（本院卷二第18頁至第19頁），則被告前開供
    詞反覆，前後矛盾，是否真實，已非無疑。況被告於100 年
    4 月1 日製作警詢筆錄時，已因竊盜案件入監服刑，有臺灣
    高等法院被告前案紀錄表附卷足憑，足認被告明確知悉竊盜
    案件若坦承犯行，可能遭判處徒刑；又被告亦自承警詢時警
    察並無對其刑求、恐嚇或以其他不正之方法逼供（本院卷二
    第18頁），若其確實未犯本件犯行，為何要承認犯本罪，甘
    冒入監執行之風險。被告雖另辯稱其係因警察有香菸才承認
    本件犯行，然1 包香煙價值不到百元，與被告若遭判處加重
    竊盜罪至少有期徒刑6 月相較，二者價值相差甚鉅，被告豈
    會僅為1 包香煙，而甘願付出入監執行之代價。再者，被告
    若未至被害人之住處竊盜，則遺留在現場之竹竿為何會鑑定
    出被告之指紋，故足認本件犯行確係被告所犯，被告所辯顯
    係卸責之詞，不足採信，是本件事證明確，被告犯行堪以認
    定。
四、新舊法比較：
    按行為後法律有變更者，適用行為時之法律。但行為後之法
    律有利於行為人者，適用最有利於行為人之法律，刑法第2
    條第1 項定有明文。查被告行為後，刑法第321 條第1 項業
    於100 年1 月26日修正公布，並自100 年1 月28日施行。而
    關於刑法第321 條第1 項第2 款踰越安全設備竊盜之構成要
    件均屬相同，但修正前該條之法定刑為「6 月以上、5 年以
    下有期徒刑」，而修正後之法定刑則為「6 月以上、5 年以
    下有期徒刑，得併科新臺幣10萬元以下罰金」，並擴大該條
    構成要件之涵攝範圍，經比較新、舊法之結果，被告行為時
    之舊法對被告較為有利。是揆諸前開說明，本件自應適用被
    告行為時即修正前之法律。
五、按刑法第321 條第1 項第2 款之「門扇」專指門戶而言，而
    所謂「其他安全設備」，指門扇牆垣以外，依通常觀念足認
    防盜之一切設備而言，如門鎖、窗戶等（最高法院45年臺上
    字第1443號、55年臺上字第547 號判例意旨參照）。次按推
    窗伸手入室竊取衣物，或以竹竿伸入窗內鉤竊衣物，雖身體
    並未進入屋內，但其竊盜手段已越進窗門，使他人窗門安全
    設備盡失防閑之效用，均應構成刑法第321 條第1 項第2 款
    之罪（最高法院33年上字第1504號，41年臺非字第38號判例
    參照）。核被告所為係犯刑法第321 條第1 項第2 款之踰越
    安全設備竊盜罪。爰審酌被告正值青壯，理應循求正途賺取
    所得，竟不思正途以獲取所需，而竊取被害人之財物，所為
    自應受相當之刑事非難，且犯後否認犯行，並無悔意，惟其
    所竊取之財物價值非鉅等一切情狀，量處如主文所示之刑。
    被告犯罪所用之竹竿及雨傘，無證據證明係被告所有之物，
    爰不予宣告沒收。
據上論斷，應依刑事訴訟法第284 條之1 、第299 條第1 項前段
，刑法第2 條第1 項，修正前刑法第321 條第1 項第2 款，判決
如主文。
本案經檢察官黃世勳到庭執行職務。
中    華    民    國  100     年    8     月    16    日
                  刑事第九庭    法  官  王碧瑩
以上正本證明與原本無異。
如不服本判決應於收受判決後10日內向本院提出上訴書狀，並應
敘述具體理由。其未敘述上訴理由者，應於上訴期間屆滿後20日
內向本院補提理由書(均須按他造當事人之人數附繕本)「切勿逕
送上級法院」。
中    華    民    國   100    年    8     月    16    日
                                書記官  吳智媚
所犯法條
中華民國刑法第321條
犯竊盜罪而有下列情形之一者，處6 月以上、5 年以下有期徒刑
，得併科新臺幣10萬元以下罰金：
一、侵入住宅或有人居住之建築物、船艦或隱匿其內而犯之者。
二、毀越門扇、牆垣或其他安全設備而犯之者。
三、攜帶兇器而犯之者。
四、結夥三人以上而犯之者。
五、乘火災、水災或其他災害之際而犯之者。
六、在車站、埠頭、航空站或其他供水、陸、空公眾運輸之舟、
車、航空機內而犯之者。
前項之未遂犯罰之。